# 现金流量表中现金等价物的范围

提问人：whachel 时间：2013-02-05 04:00:09
现金等价物是否应包括定期存款？ 我认为：国内定期存款在需要的时候可以取出，只不过放弃定期存款的利息，按活期计息而已，所以，应计入现金流量表中的“现金及现金等价物”范围。同理，外埠存款和存出投资款（尚未投资）也应属于“现金及现金等价物”范围。因为外埠存款和存出投资款可随时转账至公司日常银行账户。 如果定期存款存单被质押，则该定期存款应从“现金及现金等价物”中剔除。 至于“交易性金融资产”和“可供出售金融资产”，一般比如说购买的股票，短期内可以售出，我认为不应归为现金等价物，因为市价波动很厉害，对于最终可以收回多少价款并不确定，可能能在三个月之内迅速变现，但变现的价值变化风险很大。
欢迎讨论。

回答人：chenyiwei
回复 whachel 的帖子
此问题在本版面已经讨论过多次。定期存款能否在现金流量表上作为“现金”（注：不可能作为现金等价物，现金等价物是短期投资）取决于能否在到期前提前支取，以及管理层是否具有明确的持有至到期意图。如果管理层具有明确的持有至到期意图，即持有意图是获取较高的利息收益，而不是作为短期流动性管理工具，根据企业的财务状况看也不需要在到期前将其提前取出以应对经营中的付款需求，则不属于现金，相应地期末应按照定期利率和实际已存款天数计算确认利息收入；如果是作为短期流动性管理工具，不排除在到期前将其提前取出以应对支付需求的可能性的，则属于现金，相应地期末就不能按照定期利率计算确认利息收入。
被质押的定期存单不能随时用于支付用途，不属于现金。
作为现金等价物的只可能是债权性投资，且必须符合“期限短、流动性强、易于转换为已知金额现金、价值变动风险很小”的条件。股票没有到期日，不可能是现金等价物。